臺灣屏東地方法院交通事件裁定　　　　　96年度交聲字第64號
原處分機關　交通部公路總局高雄區監理所屏東監理站
異　議　人　甲○○
上列受處分人因違反道路交通管理處罰條例案件，對於交通部公
路總局高雄區監理所屏東監理站民國96年3 月7 日之裁決（屏監
違字第裁82-BH0000000號），聲明異議，本院裁定如下：
    主  文
異議駁回。
    理  由
一、原處分意旨略以：異議人即受處分人甲○○於民國96年1 月
    15日14時34分許，駕駛車牌號碼5131-JQ 號自用小客車，行
    經高雄市○○路227 號前，因「行車限速60公里，經測時速
    72公里、超速12公里未滿20公里」之違規，為高雄市政府警
    察局依據測速採證照片依法製作高市警交相字第BH0000000
    號舉發違反道路交通管理事件通知單逕行舉發之，受處分人
    於應到案期限內到案陳述意見，乃依道路交通管理處罰條例
    第40條規定，以受處分人「汽車駕駛人行車速度，超過規定
    之最高時速未滿20公里」，裁處罰鍰新臺幣（下同）1,600
    元，並依同條例第63條第1 項記違規點數1 點。
二、受處分人異議意旨略以：異議人當時因準備路邊停車而車速
    緩慢且靠路邊行駛，惟因發現路邊有固定式照相儀器，為免
    影響警方攝影，乃從路邊往內車道緩慢變換車道中，當時時
    速不到30公里；且中安路有4 車道，逆向拍攝顯易失誤，本
    件採證照片之拍攝方向應為對向車道，應是其同向車道車輛
    違規，違規者顯非本車；又若本車有超速之情，採證照片中
    之固定式照相儀器應有拍攝同方向之照片（從車後拍攝），
    可證本車並無違規，爰依法聲明異議等語。
三、按汽車駕駛人，行車速度，超過規定之最高時速，或低於規
    定之最低時速，除有第43條第1 項第2 款情形外，處新臺幣
    1,200 元以上2,400 元以下罰鍰；汽車駕駛人行車速度，超
    過規定之最高時速未滿20公里，於期限內到案聽候裁決者，
    處罰鍰1,600 元，並記違規點數1 點；汽車駕駛人有第40條
    情形者，除依原條款處罰鍰外，並予記違規點數一點；又汽
    車駕駛人之行為經以科學儀器取得證據資料證明其行為違規
    ，當場不能或不宜攔截製單舉發者，得逕行舉發，道路交通
    管理處罰條例第40條暨違反道路交通管理事件統一裁罰標準
    表、道路交通管理處罰條例第63條第1 項第1 款、第7 條之
    2第1項第7款分別定有明文。
四、經查：異議人甲○○於96年1 月15日14時34分許，駕駛車號
    5131-JQ 號自用小客車行經高雄市○○路227 號前、行車限
    速60公里處，經雷達測速儀器測定時速72公里，因違規超速
    12公里之違規事實，經高雄市政府警察局交通警察大隊第五
    分隊，依該科學儀器取得之測速採證照片依法逕行舉發等情
    ，有測速採證照片1 幀、高雄市政府警察局違反道路交通管
    理事件通知單1 紙在卷可稽。異議人雖以上開情詞置辯，惟
    本件原舉發機關即高雄市政府警察局交通警察大隊第五分隊
    係以經經濟部標準檢驗局檢定合格之雷達測速照相機偵測上
    開違規車輛時速之情，有高雄市政府警察局96年4 月19日高
    市警交字第0960020936號函附經濟部標準檢驗局JO0000000
    號雷達測速儀檢定合格證書1 紙在卷可稽；又依上開高雄市
    政府警察局函所附前開雷達測速照相機之規格說明書所載，
    該雷達測速照相機之雷達控制機組及天線乃每秒連續測速2
    次，距離範圍為1 ～4 車道，40公尺，誤差不大於每小時1
    公里（當速率超過每小時150 公里時，不大於2 公里），是
    該雷達測速照相機所測得超過行車速限之違規照片應屬正確
    可採，且不因本件違規車輛係行駛於前開雷達測速照相機之
    對向車道而受影響。此外，前開雷達測速照相機於96年1 月
    15日14時30分至40分許測得超過行車速限之違規車輛僅有3
    部，乃分別於14時30分、14時34分（即本件違規車輛）、14
    時42分測得，有測速採證照片3 幀附卷可參，可知於本件違
    規車輛通過前後3 分鐘內，均無其他車輛有超過行車速限之
    情形，且依本件違規車輛之測速採證照片所示，當時通過前
    開雷達測速照相機前之車輛僅有異議人所駕之本件違規車輛
    1 部，自無誤認違規車輛之可能，是本件違規車輛應確有前
    開超速12公里之違規事實無訛。另前開雷達測速照相機設置
    地點之對向車道雖亦設有固定式測速儀器，惟因未裝置底片
    ，無法拍照舉發，故尚未使用，有本院公務電話紀錄1 紙可
    參，又本件違規車輛於遭測得超過行車速限時之行駛角度雖
    略有向內側車道偏移之情形，惟其偏移幅度甚小，亦未顯示
    左側方向燈，則異議人當時是否有欲變換車道之情，已有可
    疑，且此亦不足以作為異議人所駕車輛行車時速緩慢之證明
    ，異議人所辯並無足採。綜上，本件事證明確，異議人之違
    規行為堪以認定。從而原處分機關援引首揭道路交通管理處
    罰條例規定，對異議人裁處罰鍰1,600 元並記違規點數1 點
    ，並無違誤。本件異議無理由，應予駁回。
據上論斷，應依道路交通案件處理辦法第19條，裁定如主文。
中　　華　　民　　國　　96　　年　　8 　　月　　27　　日
                      交通法庭    法  官  李宜娟
以上正本證明與原本無異。
如不服本裁定應於收受送達後5 日內向本院提出抗告書狀敘述抗
告之理由抗告於台灣高等法院高雄分院。
中　　華　　民　　國　　96　　年　　8 　　月　　30　　日
                                  書記官  孫秀桃
